【裁判字號】    89,訴,2764
【裁判日期】    891228
【裁判案由】    毒品危害防制條例
【裁判全文】
臺灣臺中地方法院刑事判決                        八十九年度訴字第二七六四號
    公  訴  人  臺灣臺中地方法院檢察署檢察官
    被      告  甲○○
右列被告因毒品危害防制條例案件，經檢察官提起公訴（八十九年度毒偵字第四九一
一號、第六五八七號）及移送併案審理（八十九年度毒偵字第七四二七號），本院判
決如左：
    主  文
甲○○連續施用第一級毒品，處有期徒刑拾月。扣案之第一級毒品海洛因包（含包
裝重點捌公克、淨重貳點壹公克）沒收銷燬之。又連續施用第二級毒品，處有
期徒刑陸月。扣案之第二級毒品安非他命貳包（重壹點柒公克）沒收銷燬之；吸食器
壹組沒收。主刑部分應執行有期徒刑壹年貳月。
    事  實
一、甲○○於民國八十九年二月間因施用毒品案件，經本院以八十九年度毒聲字第七
    六Ｏ號裁定送勒戒處所觀察勒戒，認無繼續施用毒品之傾向，由臺灣臺中地方法
    院檢察署檢察官以八十九年度毒偵字第一Ｏ三二號、第一二九三號為不起訴處分
    確定；詎黃仁佯仍不知悛悔警惕，復基於概括之犯意，自八十九年六月五日起至
    同年十月七日止，在臺中市○○區○○路二二之三號住處，以將第一級毒品海洛
    因混合液體後利用注射針筒注射之方式，連續施用第一級毒品海洛因多次，及將
    第二級毒品安非他命置於吸食器內，以火燒烤成煙後吸用之方式，連續施用第二
    級毒品安非他命多次，期間於同年六月五日晚上八時許，在前開住處為警查獲，
    並扣得海洛因二包（含包裝重三．Ｏ七公克、淨重二．二二公克）；次於同年七
    月二十七日凌晨二時許，在臺中縣大里市○○路五一四號地下室為警查獲；再於
    同年十月七日凌晨四時許，在前開住處為警查獲，並扣得海洛因一包（含包裝重
    Ｏ．三一公克、淨重Ｏ．Ｏ九公克）、安非他命二包（重一．七公克）及甲○○
    所有供施用安非他命之吸食器一組，經臺灣臺中地方法院檢察署檢察官聲請本院
    以八十九年度毒聲字第四六八二號裁定送勒戒處所觀察、勒戒後，認有繼續施用
    毒品傾向。
二、案經臺中市警察局第一分局、第五分局報告臺灣臺中地方法院檢察署檢察官偵查
    起訴及移送併案審理。
    理  由
一、右揭事實，業據被告甲○○坦承不諱，其三次為警查獲時所採集之尿液，經送臺
    中市衛生局及臺中縣衛生局檢驗結果，均分別呈海洛因及安非他命於人體代謝後
    之嗎啡及甲基安非他命陽性反應，有臺中市警察局第五分局委託鑑驗尿液代號與
    真實姓名對照表、臺中縣警察局霧峰分局委託鑑驗尿液代號與真實姓名對照表及
    臺中市警察局第一分局偵辦毒品案件真實姓名對照表各一紙、臺中市衛生局煙毒
    尿液檢驗成績書二紙、臺中縣衛生局檢驗尿水報告書一紙附卷可稽，此外，並有
    第一級毒品海洛因三包（含包裝重三．三八公克、淨重二．三一公克）、安非他
    命二包（重一．七公克）及被告所有供施用安非他命所用之吸食器一組扣案可資
    佐證，前開扣案之海洛因，經送法務部調查局以化學呈色法及氣相層析質譜儀分
    析法鑑驗結果，檢出海洛因成分，有該局八十九年七月七日及同年十月二十六日
    鑑驗通知書各一紙在卷足憑，足見被告確有連續施用第一級毒品海洛因多次及第
    二級毒品安非他命多次之犯行。又被告於八十九年二月間因施用毒品案件，經本
    院以八十九年度毒聲字第七六Ｏ號裁定送勒戒處所觀察勒戒，認無繼續施用毒品
    之傾向，由臺灣臺中地方法院檢察署檢察官以八十九年度毒偵字第一Ｏ三二號、
    第一二九三號為不起訴處分確定等情，有臺灣臺中地方法院檢察署刑案資料查註
    紀錄表在卷足參，其於五年以內再犯毒品危害防制條例第十條第一、二項之施用
    第一、二級毒品犯行，經本院以八十九年度毒聲字第四六八二號裁定送勒戒處所
    觀察、勒戒後，認有繼續施用毒品傾向，亦有臺灣臺中看守所附設勒戒處所八十
    九年十月二十四日中所正總字第一九八七號函附之有繼續施用毒品傾向證明書
    附卷可參，本案事證明確，被告犯行洵堪認定。
二、核被告甲○○所為，係犯毒品危害防制條例第十條第一項之施用第一級毒品罪、
    同條第二項之施用第二級毒品罪，其施用前後持有第一級毒品海洛因及第二級毒
    品安非他命之低度行為，均為施用之高度行為所吸收，不另論罪。被告先後多次
    施用第一、二級毒品犯行，均時間緊接、方法相同，各觸犯構成要件相同之罪名
    ，顯係基於概括犯意反覆為之，均依連續犯規定論以一罪，並加重其刑，所犯前
    開二罪，犯意各別，罪名互殊，應分論併罰之。爰審酌被告前因施用毒品犯行，
    甫經觀察、勒戒後猶故態復萌，再施用第一、二級毒品不輟，無視於毒品對於自
    身健康之戕害及國家對於杜絕毒品犯罪之禁令，惡性非輕，然被告犯後尚知悔悟
    ，本之施用毒品者均有相當程度之生理成癮性及心理依賴性，其犯罪心態與一般
    刑事犯罪之本質並不相同，容應以「病人」之角度為考量，並側重適當之醫學治
    療及心理矯治為宜，且被告經施以長時間之強制戒治，固屬保安處分之一種，然
    既與其所應受之刑罰，同係限制人身自由，揆諸比例原則，量刑不宜過重等一切
    情狀，各量處如主文所示之刑，並定其應執行之刑，以示懲儆。扣案之海洛因三
    包（含包裝重三．三八公克、淨重二．三一公克）、安非他命二包（重一．七公
    克）分別為毒品危害防制條例第二條第二項規定之第一、二級毒品，爰依同法第
    十八條第一項前段規定宣告沒收銷燬之；吸食器一組為被告所有，供施用第二級
    毒品安非他命所用之物，業據被告供陳在卷，爰依刑法第三十八條第一項第二款
    規定宣告沒收。
據上論斷，應依刑事訴訟法第二百九十九條第一項前段，毒品危害防制條例第十條第
一項、第二項、第二十條第三項、第十八條第一項前段，刑法十一條前段、第五十六
條、第五十一條第五款、第三十八條第一項第二款，判決如主文。
中      華      民      國    八十九    年      十二    月    二十八    日
                                      法  官  陳  得  利
右正本證明與原本無異。
如不服本判決，應於判決送達後十日內向本院提出上訴狀，上訴於臺灣高等法院臺中
分院（須附繕本）。
                                      書記官
中      華      民      國    八十九    年      十二    月    三十      日
附錄本案論罪科刑法條全文︰
毒品危害防制條例第十條
施用第一級毒品者，處六月以上五年以下有期徒刑。
施用第二級毒品者，處三年以下有期徒刑。


司法院資訊處製作；財團法人民間司法改革基金會備份。
